

Contact

Telefoon

0468 25 31 19

E-mail

Jonathan.Daniels@student.pxl.be

Address

Merelstraat 18 3582 BERINGEN, België

Werkervaring

2022 - 2023

Productiemedewerker Primagaz Belgium N.V. I Kanaalweg 87, 3980 Tessenderlo

2019 - 2021

Winkelmedewerker Albert Heijn be-MINE 6, 3582 Beringen

2017

Stagair Hyundai Vpf Motor I Nijverheidspark 37, 3580 Beringen

Skills

- Kennis van Besturingssystemen
- Netwerkbeheer
- Cloud Computing Microsoft 365, Azure
- Beveiliging
- Probleemoplossend Vermogen
- Teamspeler

Talen

- Nederlands Moedertaal
- Engels Vloeiend
- Spaans Vloeiend
- Italiaans Vloeiend
- Frans Vloeiend

Jonathan Daniels

Profiel:

Als eerstejaars student systeem- en netwerkbeheer ben ik gepassioneerd door technologie en gedreven om mijn kennis uit te breiden. Mijn academische achtergrond, gecombineerd met mijn nieuwsgierigheid naar de laatste ontwikkelingen in de IT-sector, motiveert mij om praktijkervaring op te doen. Ik kijk ernaar uit om mijn vaardigheden in te zetten en een waardevolle bijdrage te leveren aan een vooruitstrevende organisatie.

Opleidingen:

2023 - 2024

Systeem en netwerkbeheer
PXL Hasselt

2019

KunstwetenschappenKU Leuven

2018

Lichamelijke opvoeding
 UCLL Leuven

2017

VerkoopSecundair onderwijsLBC Beringen

Interesses/Hobby's:

- Computers & technologie
- Cloud & Al
- Fitness, voetbal, skaten
- Muziek & films